【裁判字號】    98,裁,2098
【裁判日期】    980827
【裁判案由】    徵收補償
【裁判全文】
最  高  行  政  法  院  裁  定
                                      98年度裁字第2098號
上  訴  人  甲○○
            乙○○
被 上訴 人  臺中縣政府
代  表  人  丙○○
上列當事人間徵收補償事件，上訴人對於中華民國98年5月7日臺
中高等行政法院98年度訴字第21號判決，提起上訴，本院裁定如
下：
    主  文
上訴駁回。
上訴審訴訟費用由上訴人負擔。
    理  由
一、按對於高等行政法院判決之上訴，非以其違背法令為理由，
    不得為之，行政訴訟法第242條定有明文。依同法第243條第
    1項規定，判決不適用法規或適用不當者，為違背法令；而
    判決有同條第2項所列各款情形之一者，為當然違背法令。
    是當事人對於高等行政法院判決上訴，如依行政訴訟法第24
    3條第1項規定，以高等行政法院判決有不適用法規或適用不
    當為理由時，其上訴狀或理由書應有具體之指摘，並揭示該
    法規之條項或其內容；若係成文法以外之法則，應揭示該法
    則之旨趣；倘為司法院解釋或本院之判例，則應揭示該判解
    之字號或其內容；如以行政訴訟法第243條第2項所列各款情
    形為理由時，其上訴狀或理由書，應揭示合於該條項各款之
    事實。上訴狀或理由書如未依此項方法表明者，即難認為已
    對高等行政法院判決之違背法令有具體之指摘，其上訴自難
    認為合法。
二、本件上訴人對於臺中高等行政法院民國（下同）98年度訴字
    第21號判決（下稱原判決）上訴，雖略以：系爭土地於96年
    8月16日經被上訴人以府地權字第09602278601號函依法公告
    徵收，並按系爭土地之當期（即96年1月1日）公告土地現值
    ，加成40%計算地價補償額，發放補償金，且需用土地人及
    土地所有人對於被徵收土地之應補償費額，均未表示異議，
    依司法院釋字第110號解釋意旨，被上訴人自不得再依職權
    撤銷上開原處分，是被上訴人以96年9月13日府地權字第096
    02601111號公告，撤銷96年8月16日府地權字第09602278601
    號公告徵收，依上開解釋意旨，自屬違法、無效行政處分，
    而自始不生效力；又被上訴人以「地價區段劃分錯誤」更正
    公告現值，該更正處分為秘密作業，有失公開、公平原則，
    原判決對於上訴人請求公開評議委員會相關資訊，以明瞭更
    正公告現值有無符合公開、公平、公正原則，未予調查，亦
    未於判決理由說明不調查之原因，逕採信更正公告現值，有
    判決不備理由之違法；另被上訴人撤銷需用土地人、土地所
    有人未有爭執之地價徵收公告，顯違憲行政於先，其不依土
    地徵收條例解決地價爭議之方法行政，卻錯依行政程序法第
    110條第3項、第4項規定及司法院釋字第652號解釋，致侵害
    上訴人之權益，原判決對於上訴人上開攻擊防禦方法，未於
    判決理由說明不採之理由，亦有判決不備理由之違法等語，
    為其論據。惟查，上訴人於原審係依行政訴訟法第8條第1項
    規定，請求被上訴人依已撤銷之96年8月16日府地權字第096
    02278601號公告，給付徵收補償金，而原判決就此業已敘明
    上訴人並未對被上訴人96年9月13日府地權字第09602601111
    號公告提起訴願、撤銷訴訟得有勝訴判決，逕依已失效之被
    上訴人96年8月16日府地權字第09602278601號公告，提起一
    般給付之訴，請求被上訴人給付補償金，於法未合等情。是
    上訴意旨仍執前詞，就其未提起訴願、撤銷訴訟之被上訴人
    96年8月16日府地權字第09602278601號公告、96年9月13日
    府地權字第09602601111號公告，爭執其合法性，並泛言原
    判決不備理由，而未具體表明原判決究竟有如何合於不適用
    法規或適用不當、或有行政訴訟法第243條第2項所列各款之
    情形，尚難認為已對原判決之如何違背法令有具體之指摘。
    依首揭規定及說明，應認其上訴為不合法，應予駁回。
三、據上論結，本件上訴為不合法。依行政訴訟法第249條第1項
    前段、第104條、民事訴訟法第95條、第78條、第85條第1項
    前段，裁定如主文。
中    華    民    國    98    年    8     月    27    日
                    最高行政法院第四庭
                        審判長法官  劉  鑫  楨
                              法官  吳  東  都
                              法官  黃  淑  玲
                              法官  劉  介  中
                              法官  曹  瑞  卿
以  上  正  本  證  明  與  原  本  無  異
中    華    民    國    98    年    8     月    28    日
                              書記官  吳  玫  瑩


司法院資訊處製作；財團法人民間司法改革基金會備份。
